臺灣臺中地方法院民事判決
109年度金字第45號
原      告  呂巧茹  
            汪秉駿  
            伍育穎  
            蔡沐芸（原名蔡宛伶）

共      同
訴訟代理人  楊孟凡律師
被      告  陳風廷  

            陳傳志  
            李宜庭  

            呂紹華  

            丁元保  

上列當事人間請求損害賠償事件，本院於民國111年7月8日言詞
辯論終結，判決如下：
    主      文
一、被告應連帶給付原告丙○○新臺幣肆拾萬貳仟伍佰參拾元，原
    告己○○新臺幣玖拾萬捌仟捌佰元，原告乙○○新臺幣肆拾柒萬
    貳仟玖佰柒拾伍元，原告壬○○新臺幣壹佰參拾伍萬零陸佰玖
    拾伍元，及均自民國一一一年五月二十四日起至清償日止，
    各按週年利率百分之五計算之利息。
二、原告己○○其餘之訴駁回。
三、訴訟費用由被告連帶負擔。
四、本判決原告勝訴部分，於原告丙○○以新臺幣拾參萬伍仟元，
    原告己○○以新臺幣參拾萬參仟元，原告乙○○新臺幣拾伍萬捌
    仟元，原告壬○○新臺幣肆拾伍萬壹仟元分別為被告供擔保後
    ，得假執行。但被告如分別以新臺幣肆拾萬貳仟伍佰參拾元
    、新臺幣玖拾萬捌仟捌佰元、新臺幣肆拾柒萬貳仟玖佰柒拾
    伍元、新臺幣壹佰參拾伍萬零陸佰玖拾伍元為原告丙○○、己○○、乙○○、壬○○預供擔保，各得免為假執行。
五、原告己○○其餘假執行之聲請駁回。
    事實及理由
壹、程序方面：　　
一、按訴狀送達後，原告不得將原訴變更或追加他訴。但擴張或
    減縮應受判決事項之聲明者，不在此限，民事訴訟法第255
    條第1項但書第3款定有明文。查原告起訴時原聲明：（一）
    被告應連帶給付原告丙○○新臺幣（下同）402,530元及自起
    訴狀繕本送達翌日起至清償日止按週年利率5％計算之利息。
    （二）被告應連帶給付原告己○○912,300元及自起訴狀繕本
    送達翌日起至清償日止按週年利率5％計算之利息。（三）被
    告應連帶給付原告乙○○472,975元及自起訴狀繕本送達翌日
    起至清償日止按週年利率5％計算之利息。（四）被告應連帶
    給付原告壬○○1,350,695元及自起訴狀繕本送達翌日起至清
    償日止按週年利率5％計算之利息。嗣於民國110年3月26日準
    備程序時將上開聲明之法定遲延利息起算日均變更為自起訴
    狀繕本送達最後1位被告翌日起至清償日止（見本院卷二第1
    57頁），核屬減縮應受判決事項之聲明，揆諸前揭規定，應
    予准許。
二、被告庚○○、戊○○、丁○○、甲○○（下稱庚○○等4人）均經合法
    通知，未於言詞辯論期日到場，核無民事訴訟法第386條各
    款所列情形，爰依原告之聲請，由其一造辯論而為判決。
貳、實體方面：　　
一、原告主張：被告辛○○為庚○○之父親，與庚○○同為下開吸金集
    團之主持者。戊○○、丁○○、甲○○則為庚○○招募之業務人員。
    庚○○利用辛○○為登記負責人之御家一品軒商號，以投資古董
    、字畫、珠寶等名義，透過戊○○、丁○○、甲○○向原告為投資
    招攬行為，佯稱御家一品軒原本係位在彰化鹿港之古董珠寶
    傳統店鋪，庚○○為第二代經營，在臺中市七期重劃區設有70
    坪辦公室，希望集結小額投資者，合購古董、字畫、珠寶等
    高單價商品，再由銷售部門負責將商品賣出。每個投資標的
    都會跟庚○○簽合約，合約期間每個月都可以領取投資金額4％
    至5％之利息。若合約期間內順利將投資標的賣出，可再拿回
    投資金額約0.5倍至2倍之利潤。實際獲利則視每個投資案合
    約內容及商品實際成交價格而定。若是合約到期，庚○○未將
    商品賣出，則會全額退還本金等語。庚○○亦多次於投資群組
    傳送跑車照片及相關新聞，營造庚○○具有雄厚資力及從事相
    關產業之假象，使原告誤信確實能獲得高額獲利而參與庚○○
    提出之投資方案，並分別將投資款匯至戊○○、丁○○、甲○○之
    帳戶或其等指定之帳戶。原告丙○○投資之項目、金額、匯入
    帳號如附表一所示，總計402,530元；原告己○○投資之項目
    、金額、匯入帳號如附表二所示，金額總計912,300元（附
    表二匯款金額加總應為908,800元，912,300元應為己○○誤算
    誤載，下同）；原告乙○○投資之項目、金額、匯入帳號如附
    表三所示，金額總計472,975元；原告壬○○投資之項目、金
    額、匯入帳號如附表四所示，金額總計1,350,695元。然原
    告卻未取得上開投資方案宣稱之高額利息及收益，且無法取
    回已交付之本金，並於107年3月間看到庚○○有鉅額財務糾紛
    之新聞報導，始知悉遭被告詐欺。是被告上開之行為，共同
    違反銀行法第29條第1項、第29條之1規定，致原告分別受有
    如附表一至附表四所示匯款金額之損害，爰依民法第184條
    第2項、第185條規定，請求被告負連帶損害賠償責任等語。
    並聲明：被告應連帶給付丙○○402,530元，己○○912,300元，
    乙○○472,975元，壬○○1,350,695元，及均自起訴狀繕本送達
    最後1位被告翌日起至清償日止，各按週年利率5％計算之利
    息。
二、辛○○則以：伊雖為御家一品軒商號之登記負責人，但伊與前
    配偶離婚時，已經將御家一品軒交由伊前配偶經營。嗣庚○○
    即運用御家一品軒之古董、珠寶招攬他人投資，投資方案之
    單據均為庚○○自行簽立，伊均不知悉，亦不認識原告，不應
    由伊與其他被告負連帶賠償責任。又庚○○於106年2月間要設
    立執夢國際股份有限公司（下稱執夢公司），但因當時其尚
    未成年，無法登記為該公司之法定代理人，伊因與庚○○為父
    子關係，而同意擔任執夢公司之法定代理人，但伊從未參與
    公司內部事務。另僅附表二編號19及附表四編號10之投資標
    的為伊之收藏，其餘投資標的均與伊無關等語，資為抗辯。
    並聲明：原告之訴駁回。
三、庚○○等4人均未於言詞辯論期日到場，亦未提出書狀作任何
    聲明或陳述。
四、得心證之理由：
（一）原告主張辛○○為庚○○之父親，戊○○、丁○○、甲○○則為庚○○
      招募之業務人員。庚○○利用辛○○登記為負責人之御家一品
      軒商號，以投資古董、字畫、珠寶等名義，透過戊○○、丁○○、甲○○向原告為業務招攬行為，佯稱御家一品軒原本係
      位在彰化鹿港之古董珠寶傳統店鋪，庚○○為第二代經營，
      在臺中市七期重劃區設有70坪辦公室，希望集結小額投資
      者，合購古董、字畫、珠寶等高單價商品，再由銷售部門
      負責將商品賣出。每個投資標的都會跟庚○○簽合約，合約
      期間每個月都會按投資金額及約定之利率計算利息。如果
      合約期間內順利將投資標的賣出，可拿回投資金額約0.5
      倍至2倍之利潤。實際獲利則視每個投資案合約內容及商
      品實際成交價格而定。若是合約到期，庚○○未將商品賣出
      ，則會全額退還本金等語。庚○○亦多次於投資群組傳送跑
      車照片及相關新聞，營造庚○○具有雄厚資力及從事相關產
      業之假象，使原告誤信確實能獲得高額獲利而參與庚○○提
      出之投資方案，並分別將投資款匯至戊○○、丁○○、甲○○之
      帳戶或其等指定之帳戶。原告丙○○投資之項目、金額、匯
      入帳號如附表一所示，總計402,530元；原告己○○投資之
      項目、金額、匯入帳號如附表二所示，金額總計912,300
      元；原告乙○○投資之項目、金額、匯入帳號如附表三所示
      ，金額總計472,975元；原告壬○○投資之項目、金額、匯
      入帳號如附表四所示，金額總計1,350,695元。然原告卻
      未取得上開投資方案宣稱之高額利息及收益，且無法取回
      已交付之本金，並於107年3月間看到庚○○有鉅額財務糾紛
      之新聞報導，始知悉遭被告詐欺等節，業據其提出原告投
      資方案明細表、御家一品軒營業登記資料、網路新聞擷圖
      、如附表一至附表四所示投資項目之說明表、合作協議書
      、郵政跨行匯款申請書、LINE對話紀錄擷圖、交易明細、
      存摺封面及內頁、報價單、刑事告訴狀、臺灣臺中地方檢
      察署（下稱臺中地檢署）檢察官107年度偵字第25842號、
      108年度偵字第9524號、108年度偵字第10309號、108年度
      偵字第11387號、108年度偵字第13562號、108年度偵字第
      13839號、108年度偵字第22352號起訴書、109年度偵字第
      2342號、109年度偵字第2365號、109年度偵字第2367號、
      109年度偵字第2374號、109年度偵字第2376號、109年度
      偵字第2377號、109年度偵字第2379號、109年度偵字第23
      80號、109年度偵字第2381號、109年度偵字第2382號、10
      9年度偵字第2385號、109年度偵字第2386號、109年度偵
      字第2388號、109年度偵字第2389號、109年度偵字第2390
      號、109年度偵字第2391號、109年度偵字第2392號移送併
      辦意旨書（下合稱刑事偵查案件）、法務部調查局臺中市
      調查處（下稱臺中市調處）108年3月28日、108年4月18日
      調查筆錄、本院108年度金重訴字第1962號違反銀行法等
      案件訊問及準備程序筆錄、刑事偵查案件訊問筆錄等件影
      本為證（見本院卷一第77至573頁、卷二第247至260頁、
      第301至353頁、第405至429頁）。除己○○依其自行提出之
      投資方案明細表計算匯款金額總計應為908,800元外，其
      餘經核均與原告所述相符，且為辛○○所不爭執，庚○○、戊○○、丁○○、甲○○則未到場爭執，堪信為真實。
（二）按違反保護他人之法律，致生損害於他人者，負賠償責任
      。但能證明其行為無過失者，不在此限。數人共同不法侵
      害他人之權利者，連帶負損害賠償責任。不能知其中孰為
      加害人者亦同，民法第184條第2項、第185條第1項分別定
      有明文。次按除法律另有規定者外，非銀行不得經營收受
      存款、受託經理信託資金、公眾財產或辦理國內外匯兌業
      務。以借款、收受投資、使加入為股東或其他名義，向多
      數人或不特定之人收受款項或吸收資金，而約定或給付與
      本金顯不相當之紅利、利息、股息或其他報酬者，以收受
      存款論，銀行法第29條第1項、第29條之1亦分別有明定。
      前揭規定，旨在保障社會投資大眾之權益，有效維護經濟
      金融秩序，故將此種脫法收受存款行為擬制規定為收受存
      款，依其立法趣旨，參照銀行法第1條兼有保障存款人權
      益之立法規範目的，亦屬保護他人之法律（最高法院 109
      年度台上字第3334號判決意旨參照）。經查：
　　1.戊○○於刑事偵查案件中陳稱：辛○○約於106年3月、4月左
      右，看到伊在影印投資方案之合約，就問伊該合約為何，
      因為辛○○為公司負責人，伊即將庚○○擬定之投資方案全部
      內容以及經過均告知辛○○，辛○○聽完後表示這些投資方案
      遲早會爆，並表示這些利息及利潤一定要降下來等語（見
      本院卷二第411頁訊問筆錄）；甲○○於刑事偵查案件中陳
      稱：辛○○至少於107年7月間就已經知悉伊與其他業務在招
      攬投資方案，因為辛○○曾於107年7月間召集伊與其他業務
      在埔里友山尊爵酒店開會討論某飯店投資案，開會當天辛○○有關心伊與其他業務招攬投資方案之情形。庚○○在投資
      合約用印時，也是在辛○○之辦公室，辛○○若在場，也會主
      動詢問投資金額與其他狀況，看有沒有問題需要解決等語
      （見本院卷二第419至421頁調查筆錄）。參以辛○○於刑事
      偵查案件中自承：伊確實有於戊○○影印投資方案時，向戊○○詢問投資方案之內容，戊○○亦有告知伊庚○○所擬定之投
      資方案，但具體時間伊記不太清楚。伊有要求戊○○將周年
      慶投資方案中之800萬元匯入伊名下之帳戶，但伊係為了
      避免票據跳票。伊亦有邀請招攬投資方案之業務到埔里友
      山尊爵酒店，但主要是為了看能不能投資該飯店等語（見
      本院卷二第415頁訊問筆錄）。足見辛○○至遲於106年3月
      、4月左右，即透過戊○○知悉庚○○等4人在招攬投資方案，
      甚至要求戊○○將周年慶投資方案中之800萬元匯入至其名
      下帳戶，則辛○○不但知悉庚○○等4人在招攬投資方案，違
      法承諾給予高額報酬，並保證回本，甚至動用投資方案所
      得之款項，已難認辛○○全然不知庚○○等4人有違法吸金之
      情形。又辛○○於107年7月間召集招攬投資方案之業務至埔
      里友山尊爵酒店開會，甚至關心甲○○與其他業務招攬投資
      方案之情形，顯見辛○○當時已居於主導者之地位關心各業
      務招攬投資方案之進度，而與庚○○等4人同為吸金集團之
      一員。況若與辛○○無涉，則辛○○並無任何身分得指示上開
      業務至埔里友山尊爵酒店開會，甚至無法取得上開業務之
      聯絡方式，益徵被告係共同違反銀行法第29條第1項及第2
      9條之1規定甚明。辛○○辯稱原告所受損害與其無涉，其全
      然不知情等節，顯屬無稽。
　　2.被告向包含原告在內之不特定多數人，以投資為名義吸收
      資金，並約定每月可以領取相當於投資金額4％至5％之利息
      ，年投資收益相當於48％至60％，顯然高於一般金融商品之
      報酬。被告甚至再保證會視投資標的是否售出，決定原告
      是否可再拿取投資金額約0.5倍至2倍之利潤，或是取回全
      額本金，已相當於保證獲利，使原告誤信能穩賺不賠，而
      匯款如附表一至附表四之匯款金額。則被告上開行為，已
      該當銀行法第29條之1規定之要件，視為收受存款。被告
      又係以自然人名義與原告簽約，顯不具銀行資格，而違法
      收受存款，已違反銀行法第29條第1項規定，並造成原告
      受有如附表一至附表四匯款金額之損害，是被告即應依民
      法第184條第2項規定，就此負連帶損害賠償責任。
（三）末按給付無確定期限者，債務人於債權人得請求給付時，
      經其催告而未為給付，自受催告時起，負遲延責任。其經
      債權人起訴而送達訴狀，或依督促程序送達支付命令，或
      為其他相類之行為者，與催告有同一之效力，民法第229
      條第2項定有明文。又遲延之債務，以支付金錢為標的者
      ，債權人得請求依法定利率計算之遲延利息。但約定利率
      較高者，仍從其約定利率。應付利息之債務，其利率未經
      約定，亦無法律可據者，週年利率為5％，民法第233條第1
      項、第203條亦有明定。查原告請求被告給付者，為侵權
      行為損害賠償之債，其給付並無確定期限，原告以起訴狀
      繕本送達被告請求給付，則與催告有同一之效力，是被告
      未為給付，當應負遲延責任。又上開起訴狀繕本分別於11
      1年3月24日公示送達庚○○（自111年5月23日發生合法送達
      之效力）；110年1月4日送達辛○○；109年7月16日送達戊○○；109年7月20日寄存送達丁○○（自109年7月30日發生合
      法送達之效力）；109年7月16日送達甲○○（見本院卷二第
      25、27、31、63、373、375頁），是原告請求自起訴狀繕
      本送達最後1位被告（即庚○○）翌日（即111年5月24日）
      起至清償日止，各按週年利率5％計算之法定遲延利息，核
      無不合，應予准許。
五、綜上所述，原告依民法第184條第2項、第185條規定，請求
    被告連帶給付丙○○402,530元、己○○908,800元、乙○○472,97
    5元、壬○○1,350,695元，及均自111年5月24日起至清償日止
    ，各按週年利率5％計算之法定遲延利息，均有理由，應予准
    許。己○○逾此範圍之請求，則屬無據，應予駁回。
六、原告陳明願供擔保，聲請宣告假執行，就原告勝訴部分與民
    事訴訟法第390條第2項規定並無不合，茲酌定相當擔保金額
    ，予以准許，並依民事訴訟法第392條第2項規定，職權酌定
    相當之擔保金額，准被告供擔保後免為假執行。至己○○敗訴
    部分既經駁回，其假執行之聲請失所依據，應予駁回。
七、本件事證已臻明確，兩造其餘攻擊防禦方法及所提證據，經
    本院審酌後，核與判決結果不生影響，爰不逐一論述，併此
    敘明。
八、訴訟費用負擔之依據：民事訴訟法第79條、第85條第2項。
中　　華　　民　　國　　111 　年　　8 　　月　　5 　　日
                  民事第四庭  審判長法  官  黃渙文
　　　　　　　　　
                                    法  官  林金灶
　　　　　　　　　　　　　　　　　　
                                    法  官  董庭誌
得上訴　　　　　　　　　　　　　　　　　　
正本係照原本作成。
如對本判決上訴，須於判決送達後20日內向本院提出上訴狀（須
附繕本）。如委任律師提起上訴者，應一併繳納上訴審裁判費。
中　　華　　民　　國　　111 　年　　8 　　月　　5 　　日
                                    書記官　江慧貞
附表一（丙○○部分）：
編 號 投資項目 合約期間 投資單位 匯款金額 匯入帳號 1 A046綜合案12件古董 107年7月15日至 108年7月15日 3 75,430元 丁○○之渣打銀行帳號00000000000000號帳戶 2 B011汝窯4件 107年7月20日至 107年11月20日 1 51,500元 丁○○之渣打銀行帳號00000000000000號帳戶 3 A049明代青花瓷1對（現金案） 107年8月15日至 108年4月15日 1 30,000元 丁○○之台新銀行帳號00000000000000號帳戶 4 A054彩鑽13顆 107年10月15日至108年4月15日 1 46,170元 丁○○之中華郵政帳號00000000000000號帳戶 5 S020超跑買賣案 107年10月15日至112年10月15日 1 50,000元 丁○○之中華郵政帳號00000000000000號帳戶 6 B011汝窯4件-2 續約 107年11月28日至108年5月28日 1 36,940元 丁○○之中華郵政帳號00000000000000號帳戶 7 B018過年案 108年1月28日至 108年3月28日 1 69,880元 (含編號8) 丁○○之中華郵政帳號00000000000000號帳戶 8 A052-2白玉套件組 108年1月28日至 108年5月28日 1 69,880元 (含編號7)  9 S034藍寶基尼-酒案（2年） 108年2月15日至 110年2月15日 1 42,610元 丁○○之中華郵政帳號00000000000000號帳戶    總計：402,530元   
附表二（己○○部分）：
編 號 投資項目 合約期間 投資單位 匯款金額 匯入帳號 1 A007禹之鼎 106年6月28日至 106年11月28日 1 41,500元 戊○○之渣打銀行帳號00000000000000號帳戶 2 A015翡翠 106年7月28日至 107年1月28日 1 45,000元 戊○○之渣打銀行帳號00000000000000號帳戶 3 A018翡翠 106年8月10日至 107年2月10日 1 61,500元 戊○○之渣打銀行帳號00000000000000號帳戶 4 A023吳昌碩字畫 106年8月28日至 107年2月28日 1 52,000元 戊○○之渣打銀行帳號00000000000000號帳戶 5 周年慶方案 106年9月28日至 107年9月28日 2 190,450元 戊○○之渣打銀行帳號00000000000000號帳戶 6 A031沈周字畫 1批 107年12月28日至107年6月28日 1 7,000元 戊○○之渣打銀行帳號00000000000000號帳戶 7 A033明代剔紅 107年1月15日至 107年8月15日 1 52,300元 戊○○之渣打銀行帳號00000000000000號帳戶 8 A036定窯 107年3月10日至 107年7月10日 1 37,690元 戊○○之渣打銀行帳號00000000000000號帳戶 9 A041字晝22幅 107年5月28日至 108年1月28日 1 53,000元 戊○○之渣打銀行帳號00000000000000號帳戶 10 A045于右任字畫 107年6月28日至 107年12月28日 1 30,525元 戊○○之渣打銀行帳號00000000000000號帳戶 11 A047彩鑽27顆 107年7月28日至 108年1月28日 1 52,000元 戊○○之渣打銀行帳號00000000000000號帳戶 12 A048鑽石綜合案 107年8月15日至 108年2月15日 1 53,980元 （編號12、13） 戊○○之渣打銀行帳號00000000000000號帳戶 13 周年慶Ⅱ 107年8月15日至 108年8月15日 1   14 A055翡翠6件 107年10月15日至108年2月15日 1 74,190元 （編號14、15） 戊○○之渣打銀行帳號00000000000000號帳戶 15 S020超跑買賣案 107年10月15日至112年10月15日 1   16 A061翡翠手鐲 2對 107年11月28日至108年4月28日 1 51,800元 戊○○之渣打銀行帳號00000000000000號帳戶 17 A064拍賣案 （彩鑽、白玉、翡翠） 108年1月15日至 108年5月15日 1 25,420元 （編號17、18、19、20） 戊○○之渣打銀行帳號00000000000000號帳戶 18 A065田黃2顆 108年1月28日至 108年7月28日 1   19 A066吳湖帆 字畫、畫扇 108年1月28日至 108年6月28日 1   20 B018過年案 108年1月28日至 108年3月28日 1   21 A052-2白玉套件 組（續約） 108年1月28日至 108年5月28日 1 51,500元 戊○○之渣打銀行帳號00000000000000號帳戶 22 B020翡翠1套 白玉1對 108年2月15日至 108年8月15日 1 18,930元(編號22、23、24、25) 戊○○之渣打銀行帳號00000000000000號帳戶 23 A048-鑽石綜合案-可續約案 108年2月15日至 108年8月15日 1   24 B021齊白石字畫 4幅 108年2月15日至 108年10月15日 1   25 S034藍寶基尼- 酒案（2年） 108年2月15日至 110年2月15日 1   26 平台測試案 108年2月12日至 108年2月28日  10,015元 戊○○指定訴外人林欣樺之帳號00000000000000000000號帳戶    總計：908,800元   
附表三（乙○○部分）：
編 號 投資項目 合約期間 投資單位 匯款金額 匯入帳號 1 A035鈞窯1批- 加碼案 107年2月10日至 107年8月10日 1 52,000元 戊○○之中信銀行帳號000000000000號帳戶 2 A036定窯 107年3月10日至 107年7月10日 1 50,460元 戊○○之中信銀行帳號000000000000號帳戶 3 短期票貼 107年9月28日至 108年1月28日 1 50,000元 戊○○之中信銀行帳號000000000000號帳戶 4 A054彩鑽13顆 107年10月15日至108年4月15日 1 45,940元 戊○○之中信銀行帳號000000000000號帳戶 5 A056翡翠15件 白玉手鐲1對 107年10月28日至108年3月28日 1 51,800元 戊○○之中信銀行帳號000000000000號帳戶 6 A061翡翠手鐲 2對 107年11月28日至108年4月28日 1 31,180元 戊○○之中信銀行帳號000000000000號帳戶 7 B014彩寶 107年11月28日至108年3月28日 1 51,500元 戊○○之中信銀行帳號000000000000號帳戶 8 B020翡翠1套 白玉1對 108年2月15日至 108年8月15日 1 40,095元 戊○○之中信銀行帳號000000000000號帳戶 9 票貼案 107年9月28日至 108年1月28日 1 100,000元 戊○○指定訴外人超級租車有限公司之玉山銀行帳號0000000000000號帳戶    總計：472,975元   
附表四（壬○○部分）：
編 號 投資項目 合約期間 投資單位 匯款金額  匯入帳號 1 A040彩寶案 107年5月20日至 107年11月20日 4 208,000元 甲○○之中信銀行帳號0000000000000000000號帳戶 2 A048鑽石綜合 107年8月15日至 108年2月15日 1 50,000元 甲○○之渣打銀行帳號0000000000000000000號帳戶 3 周年慶Ⅱ(S017) 107年8月15日至 108年8月15日 1 97,840元 甲○○之國泰世華銀行帳號0000000000000000000號帳戶 4 A052白玉套件組 107年9月28日至 108年2月15日 1 47,340元 甲○○之渣打銀行帳號0000000000000000000號帳戶 5 A060白玉 107年11月28日至108年5月28日 6 18,970元 甲○○之中信銀行帳號0000000000000000000號帳戶 6 B011汝窯4件-2 續約 107年11月28日至108年5月28日 4 206,000元 甲○○之渣打銀行帳號0000000000000000000號帳戶 7 B015藍寶6件 紅寶4件 107年12月15日至108年4月15日 2 103,000元 甲○○之國泰世華銀行帳號0000000000000000000號帳戶 8 1215驚喜案 107年12月15日至108年1月15日 1 100,000元 甲○○之國泰世華銀行帳號0000000000000000000號帳戶 9 B016藍寶堅尼 短期車案 107年12月28日至108年2月28日 1 32,870元 甲○○之國泰世華銀行帳號0000000000000000000號帳戶 10 A066吳湖帆 字畫、畫扇 108年1月28日至 108年6月28日 2 13,425元 甲○○之渣打銀行帳號0000000000000000000號帳戶 11 A052-2 白玉套件組 108年1月28日至 108年5月28日 4 206,000元 甲○○之中信銀行帳號0000000000000000000號帳戶 12 A041-2字畫22幅 108年2月28日至 108年8月28日 5 167,250元 甲○○之中信銀行帳號0000000000000000000號帳戶 13 短期票貼 107年12月7日至 107年12月28日 1 100,000元 甲○○之國泰世華銀行帳號0000000000000000000號帳戶    總計：1,350,695元